臺灣臺中地方法院刑事判決　　　　　　　94年度訴字第2319號
公　訴　人　台灣台中地方法院檢察署檢察官
被　　　告　戊○○
　　　　　　　　　　現另案於台灣台中監獄執行中
上列被告因偽造文書等案件，經檢察官提起公訴（93年度偵字第
12827號），本院判決如下：
    主    文
戊○○共同行使偽造私文書，足以生損害於他人，累犯，處有期
徒刑壹年陸月。偽造「王德述」之印章壹枚；偽造之土地租賃契
約書上之「王德述」署押壹枚、印文貳枚，均沒收。
    犯罪事實
一、戊○○前於民國89年間，因竊盜案件，經台灣台南地方法院
    以89年度易字第2961號判處有期徒刑3月確定，於90年10月
    24日執行完畢，猶不知悔改，明知坐落於台中縣神岡鄉○○○段227之9號土地係辛○○所有之一般農業區○地○○段22
    7之10號土地係王德述（已於93年1月5日死亡）所有之一般
    農業區用地，不得挖掘砂石，竟為牟利及掩飾犯行，與某真
    實姓名年籍不詳、綽號「豆干」之成年人，共同基於偽造私
    文書之犯意聯絡，於93年1月間某日，利用不知情之刻印業
    者，偽刻「王德述」名義之印章1枚，由綽號「豆干」者持
    上開偽造之「王德述」印章蓋用於土地租賃契約書上，偽造
    印文2枚及偽造王德述之署押1枚，而偽造「王德述」名義之
    土地租賃契約書（其內容為王德述願將其所有之土地出租予
    戊○○使用，期間自92年7月1日起至93年6月30日止，契約
    簽訂日期為92年6月12日），足生損害於王德述。戊○○與
    綽號「豆干」者復共同基於為自己不法所有之概括犯意聯絡
    ，推由戊○○出面，自93年1月21日起至同年月23日止，以
    日薪新台幣（下同）7千元之代價，雇用不知情之庚○○、
    黃建成及綽號「阿全」、真實姓名年籍不詳之成年人，在台
    中縣神岡鄉○○○段227之9號及同段227之10號土地內，由
    「阿全」負責駕駛挖土機挖掘砂石，挖掘之深度達22公尺，
    面積共達3591平方公尺（上開227之9號土地挖掘面積為27
    平方公尺、227之10號土地挖掘面積為3564平方公尺），再
    由庚○○及黃建成駕駛無照之大貨車，將挖取之砂石運至位
    於台中縣神岡鄉○○路522號之「銘訓砂石場」堆放，以此
    方式竊取上開2筆土地內之砂石。經人檢舉後，由法務部調
    查局台中縣調查站會同縣政府人員於93年2月20日至上開土
    地會勘，戊○○於會勘時，提出上開偽造之土地租賃契約書
    予會勘人員而行使之，偽稱其係有權使用人。
二、案經法務部調查局台中縣調查站報告台灣台中地方法院檢察
    署檢察官偵查起訴。
    理  由
一、訊據被告戊○○對於在上開時、地僱請庚○○、黃建成及綽
    號「阿全」者挖掘砂石後，載運至「銘訓砂石場」堆放等情
    坦承不諱，惟辯稱：係綽號「豆干」之丁○○告知已得上開
    227之10號土地地主王德述同意，伊始至該處整地，準備作
    魚池，土地租賃契約書是丁○○拿給伊的，他說是他嫂嫂寫
    的，現場會挖掘這麼深是因為要作海釣池，挖出來的砂石並
    未外賣，只是堆置，何來竊盜云云。經查：
  (一)庚○○及其子黃建成自93年1月21日起至同年月23日止，受
    被告雇用及指示，將上開2筆土地內挖掘之砂石，載運至銘
    訓砂石場堆放之事實，業據證人庚○○於本院證述綦詳，而
    上開2筆土地分屬辛○○、王德述所有，該227之10號土地從
    未由王德述或其繼承人乙○○、丙○○、甲○○出租或授權
    被告使用，而是由王德述於91年2月10日以每月3萬元之代價
    ，出租予涂朝欽一節，亦經證人乙○○、丙○○、甲○○於
    本院結證明確，並有土地登記謄本、地籍圖謄本、本院電話
    記錄表、房屋租賃契約書各1份在卷可稽。而台中縣神岡鄉
    ○○○段第227之9號土地遭盜採砂石面積達27平方公尺、同
    段22 7之10號土地遭盜採砂石面積達3564平方公尺，向下開
    挖深度最深達22公尺等情，均有會勘記錄、台中縣豐原地政
    事務所土地複丈成果圖在卷可按。
  (二)被告雖辯稱經丁○○告知已得地主同意云云，惟依其自承：
    「契約書是丁○○拿給我的，他說是他嫂嫂寫的」等語（本
    院卷第67頁），顯然被告明知上開土地租賃契約書並非由地
    主王德述親自簽訂，若已得地主王德述同意，上開土地租賃
    契約書自應由王德述親自簽名蓋章，何需他人代寫？況依該
    租賃契約書內容，每月租金為3萬6千元，租期自92年7月1日
    起，然該契約書後附之「房租收付款明細表」卻無任何支付
    租金之記錄，再對照上開土地租賃契約書上「王德述」簽名
    ，與證人乙○○所提出、王德述與涂朝欽租賃契約書上之「
    王德述」簽名，兩者之運筆、結構及勾勒均有明顯不同，又
    上開土地租賃契約書之簽訂日期為92年6月12日，若如被告
    所辯，其承租上開土地係準備做為魚池使用，被告在租賃期
    間僅有1年之情況下，豈可能延至93年1月21日始雇工挖掘土
    石？堪認被告明知上開土地租賃契約書係偽造，猶於93年2
    月20日警調人員會勘時提出，期能掩飾罪行，其有行使偽造
    私文書犯行，已堪認定。
  (三)被告又辯稱採取土石搬運至銘訓砂石場堆放，係為作魚池而
    事先整地，並未竊盜云云。然上開土地內向下開挖之深度達
    22公尺等情，業如前述，遠超出一般設置魚池所需之深度；
    況若僅為挖掘魚池，並無將挖掘出之土石載運至他處（銘訓
    砂石場）堆放之必要，是被告上開辯解，誠屬卸責之詞，不
    足採信。綜上所述，本件事證已明，被告犯行堪以認定。
二、核被告所為，係犯刑法第216條、第210條之行使偽造私文書
    罪，及同法第320條第1項之普通竊盜罪。被告就上開犯行，
    與綽號「豆干」者有犯意之聯絡及行為之分擔，為共同正犯
    。被告偽造印章、印文、署押部分，為偽造私文書之一部行
    為（其利用不知情之刻印業者為其偽造「王德述」印章行為
    ，則係間接正犯）；其偽造私文書後復持以行使，偽造之低
    度行為為行使之高度行為所吸收，均不另論罪。又被告僱用
    不知情之挖土機及砂石車司機庚○○、黃建成及綽號「阿全
    」者盜挖砂石，係間接正犯。被告多次竊盜砂石犯行，時間
    緊接，所犯構成要件相同之罪名，顯係基於概括犯意反覆為
    之，為連續犯，應依刑法第56條規定論以一罪，並依法加重
    其刑。又被告所犯竊盜及行使偽造私文書犯行，具有方法結
    果之牽連關係，係牽連犯，應依刑法第55條規定從一重之行
    使偽造私文書罪處斷（公訴意旨雖認被告所犯上開2罪，犯
    意各別，應分論併罰，惟依據卷附93年2月20日會勘記錄記
    載：「會勘情形：(一)‧‧‧土地係戊○○向王德述承租」等
    語，並將被告提出之土地租賃契約書附於會勘記錄後，顯見
    上開租賃契約書於會勘前已存在，並非會勘後始行製作，被
    告與該真實姓名年籍不詳之成年人共同偽造該租賃契約書之
    目的顯為遂行盜採砂石行為，當非另行起意，附予敘明。）
    又被告於89年間，因竊盜案件，經台灣台南地方法院以89年
    度易字第2961號判處有期徒刑3月確定，於90年10月24日執
    行完畢，有台灣高等法院被告前案紀錄表、台灣台中地方法
    院檢察署刑案資料查註紀錄表等附卷足參，其於受有期徒刑
    執行完畢後，5 年以內再犯本件有期徒刑以上之罪，為累犯
    ，應依刑法第47 條規定加重其刑。爰審酌被告為圖一己之
    私利而戕害自然環境，所竊得之砂石數量，系爭土地目前仍
    未回填，且犯後一在飾詞狡辯，態度不佳等一切情狀，量處
    如主文所示之刑，以資懲儆。偽造之「王德述」名義之印章
    1枚，雖未扣案，但尚難認已滅失；偽造土地租賃契約書上
    之「王德述」印文2枚、署押1枚，均依刑法第219條之規定
    ，併予宣告沒收。
據上論斷，應依刑事訴訟法第299條第1項前段，刑法第28條、第
56條、第216條、第210條、第320條第1項、第55條、第47條、第
219條，罰金罰鍰提高標準條例第1條前段，判決如主文。
本案經檢察官己○○到庭執行職務。
中　　華　　民　　國　　94　　年　　12　　月　　5 　　日
                  刑事第二庭   審判長法  官 蔡名曜
                                     法  官 林金灶
                                     法  官 陳姵君
上正本證明與原本無異。
如不服本判決，應於送達後十日內向本院提出上訴狀（須附繕
本），上訴於台灣高等法院台中分院。
                                     書記官  劉文永
中　　華　　民　　國　　94　　年　　12　　月　　5 　　日
附錄：
中華民國刑法第210條
偽造、變造私文書，足以生損害於公眾或他人者，處五年以下有
期徒刑。
中華民國刑法第216條
行使第210條至第215條之文書者，依偽造、變造文書或登載不實
事項或使登載不實事項之規定處斷。
